【裁判字號】    97,訴,2068
【裁判日期】    970630
【裁判案由】    毒品危害防制條例
【裁判全文】
臺灣板橋地方法院刑事判決              97年度訴字第2068號
公  訴  人  臺灣板橋地方法院檢察署檢察官
被      告  甲○○
上列被告因違反毒品危害防制條例案件，經檢察官提起公訴（97
年度毒偵字第3486號），被告於本院準備程序中就被訴之事實為
有罪之陳述，經本院合議庭裁定由受命法官獨任進行簡式審判程
序審理，判決如下：
    主  文
甲○○施用第一級毒品，累犯，處有期徒刑拾月。
扣案海洛因貳包（驗餘總淨重零點柒陸參零公克）均沒收銷燬之
；上開海洛因之外包裝袋貳個及注射針筒伍枝均沒收之。
    事實及理由
壹、程序方面
一、刑事訴訟法第二百七十三條之一第一項規定除被告所犯為死
    刑、無期徒刑、最輕本刑為三年以上有期徒刑之罪或高等法
    院管轄第一審案件者外，於審判期日前之程序進行中，被告
    先就被訴事實為有罪之陳述時，審判長得告知被告簡式審判
    程序之旨，並聽取當事人、代理人、辯護人及輔佐人之意見
    後，裁定進行簡式審判程序。
二、查本案被告甲○○被訴違反毒品危害防制條例案件，非前開
    不得進行簡式審判程序之案件，經被告於本院審理時就被訴
    之事實為有罪之陳述，且經本院告知被告簡式審判程序之旨
    ，聽取被告及檢察官之意見後，爰依刑事訴訟法第二百七十
    三條之一第一項規定裁定改依簡式審判程序審判之，先予敘
    明。
貳、實體方面
一、本件犯罪事實：
  (一)甲○○前於民國八十八年間因施用毒品案件，經本院以八十
    八年度毒聲字第二三二四號裁定令入勒戒處所觀察、勒戒後
    ，認有繼續施用毒品之傾向，復經本院以八十八年度毒聲字
    第二七七０號裁定令入戒治處所施以強制戒治，於八十八年
    十一月十六日停止強制戒治出所，所餘戒治期間付保護管束
    ，迄八十九年四月二十九日保護管束期滿未經撤銷其強制戒
    治以已執行完畢論，並經臺灣板橋地方法院檢察署檢察官以
    八十九年度戒毒偵字第五五五號為不起訴處分確定；復於九
    十二年間因施用毒品案件，經臺灣桃園地方法院以九十二年
    度毒聲字第一０一二號裁定令入戒治處所施以強制戒治，於
    九十二年十二月十二日停止強制戒治出所，所餘戒治期間付
    保護管束，迄九十三年一月九日因毒品危害防制條例修正而
    釋放出所，並經臺灣桃園地方法院檢察署檢察官以九十二年
    度毒偵字第一０二三號提起公訴，經臺灣桃園地方法院以九
    十二年度訴字第九六三號判決判處有期徒刑八月、四月，應
    執行有期徒刑十一月確定，於九十四年一月二十日縮短刑期
    執行完畢；再於九十四年間因施用毒品案件，經臺灣臺東地
    方法院以九十四年度訴字第一三號判決判處有期徒刑十月、
    六月，應執行有期徒刑一年二月確定；又因施用毒品案件，
    經臺灣新竹地方法院以九十四年度訴字第八四九號判決判處
    有期徒刑七月確定，上開案件接續執行，於九十五年十月二
    十四日假釋出監，所餘刑期付保護管束，迄九十六年二月八
    日保護管束期滿假釋未經撤銷，未執行之刑以已執行完畢論
    （構成累犯）。
  (二)詎甲○○猶未悛悔警惕，明知海洛因係毒品危害防制條例所
    列之第一級毒品，不得施用及持有，仍於強制戒治執行完畢
    釋放後五年內，基於施用第一級毒品海洛因之犯意，於九十
    七年四月二日下午三時許，在臺北縣三重市○○街一四九號
    四樓四一二室租屋處，以針筒注射之方式施用海洛因一次，
    嗣於同日晚間九時三十分許，在上址租屋處為警查獲，並扣
    得甲○○所有供己施用之海洛因二包（總淨重零點七六五零
    公克、驗餘總淨重零點七六三零公克）及施用海洛因使用之
    注射針筒五枝。
  (三)案經臺北縣政府警察局三重分局報告臺灣板橋地方法院檢察
    署檢察官偵查起訴。
二、本件證據：
  (一)被告甲○○於本院準備程序及審理時之自白。
  (二)臺北縣政府警察局三重分局查獲毒品案件被移送者姓名代碼
    對照表、臺灣檢驗科技股份有限公司九十七年四月十八日濫
    用藥物檢驗報告、交通部民用航空局航空醫務中心九十七年
    五月六日航藥鑑字第０九七二四一０號毒品鑑定書及臺灣高
    等法院被告前案紀錄表各一份。
  (三)扣案海洛因二包（總淨重零點七六五零公克、驗餘總淨重零
    點七六三零公克）及注射針筒五支。
三、論罪科刑之法律適用：
  (一)核被告甲○○所為，係犯毒品危害防制條例第十條第一項之
    施用第一級毒品罪。其施用第一級毒品前後持有第一級毒品
    之低度行為經施用之高度行為所吸收，不另論罪。又被告有
    如事實欄所載犯罪科刑及刑之執行情形，有臺灣高等法院被
    告前案紀錄表在卷可稽，其於有期徒刑執行完畢後五年內，
    故意再犯本案有期徒刑以上之罪，為累犯，應依法加重其刑
    。爰審酌被告有如事實欄所示施用毒品而經觀察、勒戒、強
    制戒治及執行刑罰之紀錄，詎其猶未悛悔警惕，再犯本案施
    用第一級毒品之罪，顯未因前所受之觀察勒戒、強制戒治及
    刑罰執行而決心改過，矯正其行，且被告施用毒品不但足以
    導致精神障礙、性格異常，甚至造成生命危險，戕害個人身
    心健康，對社會治安可能之危害程度非輕；又被告雖供稱自
    九十七年一月二十四日起接受美沙冬替代療法，惟被告於接
    受美沙冬替代療法之後，再犯本案施用第一級毒品罪，足見
    其戒毒之意志不堅，應予非難；並斟酌其施用第一級毒品之
    次數及犯罪後坦承犯行，態度良好等一切情狀，量處如主文
    所示之刑，以示儆懲。
  (二)末查，扣案海洛因二包（總淨重零點七六五零公克、驗餘總
    淨重零點七六三零公克），均為查獲之毒品，有上開毒品鑑
    定書在卷可稽，不問屬於犯人與否，應依毒品危害防制條例
    第十八條第一項前段規定沒收銷燬之；又上開海洛因之外包
    裝袋二個及扣案注射針筒五枝，為被告所有供上開施用毒品
    犯罪所用之物，業據被告供明在卷，均應依刑法第三十八條
    第一項第二款規定宣告沒收之。
四、應適用之法條：應依刑事訴訟法第二百七十三條之一第一項
    、第二百九十九條第一項前段、第三百十條之二、第四百五
    十四條第二項，毒品危害防制條例第十條第一項、第十八條
    第一項前段，刑法第十一條前段、第四十七條第一項、第三
    十八條第一項第二款，判決如主文。
五、如不服本判決，得自收受送達之日起十日內敘明上訴理由向
    本院提出上訴狀。
本案經檢察官林珮菁到庭執行職務。
中    華    民    國    97    年    6     月    30    日
                  刑事第九庭    法  官  張筱琪
上列正本證明與原本無異。
如不服本判決，應於送達後十日內敘明上訴理由，向本院提出上
訴狀
                                書記官  林怡君
中    華    民    國    97    年    6     月    30    日
附錄本案論罪科刑法條全文：
毒品危害防制條例第十條
施用第一級毒品者，處六月以上五年以下有期徒刑。
施用第二級毒品者，處三年以下有期徒刑。


司法院資訊處製作；財團法人民間司法改革基金會備份。
